【裁判字號】    97,訴,358
【裁判日期】    970821
【裁判案由】    槍砲彈藥刀械管制等
【裁判全文】
臺灣板橋地方法院刑事判決               97年度訴字第358號
公  訴  人  臺灣板橋地方法院檢察署檢察官
被      告  丙○○
                    （現於臺灣台北看守所）
指定辯護人  本院公設辯護人  乙○○
上列被告因違反槍砲彈藥刀械管制條例等案件，經檢察官提起公
訴（96年度偵字第24392 號），本院判決如下：
    主  文
丙○○未經許可，持有可發射子彈具殺傷力之改造手槍，累犯，
處有期徒刑參年貳月，併科罰金新臺幣伍萬元，罰金如易服勞役
，以新臺幣壹仟元折算壹日，扣案之仿ＦＮ廠１９１０型半自動
手槍製造之改造手槍壹支（含彈匣，槍枝管制編號為00000
00000號）沒收之。又持有第一級毒品，累犯，處拘役陸拾
日，如易科罰金，以新台幣壹仟元折算壹日，扣案之海洛因參小
包（合計淨重參點柒公克、純質淨重零點肆玖公克）、安非他命
貳小包（共淨重零點肆玖公克）均沒收銷燬、包裝袋伍個沒收。
又竊盜，累犯，處有期徒刑參月。又竊盜，累犯，處有期徒刑肆
月。又傷害人之身體，累犯，處拘役貳拾日，如易科罰金，以新
台幣壹仟元折算壹日。又以加害身體之事，恐嚇他人致生危害於
安全，累犯，處拘役貳拾日，如易科罰金，以新台幣壹仟元折算
壹日。又以加害財產之事，恐嚇他人致生危害於安全，累犯，處
拘役貳拾日，如易科罰金，以新台幣壹仟元折算壹日。應執行有
期徒刑參年陸月，拘役玖拾日，併科罰金新臺幣伍萬元，拘役如
易科罰金、罰金如易服勞役，均以新臺幣壹仟元折算壹日，扣案
之海洛因參小包（合計淨重參點柒公克、純質淨重零點肆玖公克
）、安非他命貳小包（共淨重零點肆玖公克）均沒收銷燬，包裝
袋伍個、扣案之仿ＦＮ廠１９１０型半自動手槍製造之改造手槍
壹支（含彈匣，槍枝管制編號為0000000000號）均沒
收之。
    事  實
一、丙○○於民國95年2 月24日，因施用毒品案件，經本院以94
    年訴字第1870號判處有期徒刑9 月，95年4 月3 日判決確定
    ，甫於96年1 月16日縮刑期滿執行完畢。詎其猶不知悔改：
（一）於96年8 月間之某日，基於持有第一級毒品海洛因、第二
      級毒品甲基安非他命之單一犯意，在臺北縣三重市信義公
      園內向真實姓名、年籍不詳，綽號「阿秋」之女子，購得
      第一級毒品海洛因3 小包（共淨重3.70公克、純質淨重
      0.49公克）、第二級毒品安非他命2 小包（共淨重0.49公
      克）而持有之。嗣於96年8 月15日晚上9 時許，於臺北縣
      三重市○○路○ 段33巷47號2 樓郭松凌之住所，當場查獲
      丙○○等3 人，並扣得丙○○所有上開海洛因3 小包、安
      非他命2 小包。
（二）96年8 月8 日11時，丙○○在臺北縣三重市○○路29號訪
      友時，見該址2 樓之5 ，由丁○○所承租之套房房門未關
      ，竟基於意圖為自己不法之所有，進入該屋（侵入住宅部
      份，未據告訴），徒手竊取丁○○所有之皮包（內含身分
      證、健保卡、悠遊卡各1 張）。嗣為警於同月15日晚上9
      時許，於臺北縣三重市○○路○ 段33巷47號2 樓郭松凌之
      住所，當場查獲丙○○等3 人，並扣丙○○所竊得上開丁○○所有之身分證、健保卡及悠遊卡各1 張。
（三）96年8 月26日晚上11時許，丙○○於臺北縣三重市○○街
      ，遇見於感化院認識之甲○○，騎乘車號K6S-062 號重型
      機車與吳慶俞路過，遂要求甲○○搭載其至台北縣三重市
      ○○路尋找友人，於到達該處後，丙○○隨即取走甲○○
      機車鑰匙而上樓尋找友人，嗣於其下樓後，甲○○告知丙○○欲返回家中，丙○○竟基於恐嚇甲○○身體安全之犯
      意，以「你欠打」等加害甲○○身體安全之言語，恐嚇甲○○，使甲○○心生畏懼，致生危害於甲○○身體之安全
      。丙○○並要求甲○○載其三重市○○街購買鹽酥雞，甲○○於丙○○下車購買鹽酥雞時，趁丙○○不注意之際，
      與友人吳慶俞各自騎乘機車逃離原處，並約定於三重市○○路○ 段與福隆路口之加油站會合，丙○○見甲○○逃離
      後，因其所攜帶之古玉放置於甲○○之機車前方置物箱，
      隨即攔坐計程車於後追趕。柯建隆於到達上開加油站後，
      遂基於普通傷害之故意，以徒手毆打甲○○之臉頰，致甲○○受有右臉眉毛上方紅腫之傷害。吳慶俞見狀，告知甲○○坐上吳慶俞所騎乘之機車逃離現場。丙○○見2 人逃
      離現場，且甲○○所遺留於現場之上開機車，鑰匙仍留於
      機車並未取走，竟意圖為自己不法之所有，徒手竊取該部
      機車。甲○○與吳慶俞於丙○○離去後回到原處，發現甲○○所留置於原處之機車為丙○○所竊取，甲○○隨即於
      翌（27）日撥打電話予丙○○，詎丙○○竟基於恐嚇甲○○財產安全之犯意，揚言欲將所竊取之機車燒毀，使甲○○心生畏懼，致生危害於甲○○財產之安全。其後甲○○
      透過吳慶俞與丙○○聯繫，佯稱欲以新臺幣（下同）1500
      0 元將上開為丙○○所竊取之機車贖回，丙○○不疑有他
      ，遂與甲○○與吳慶俞相約於台北縣三重市○○○路與龍
      門路口之某KTV 前交付機車及贖金，甲○○於與丙○○約
      定後。隨即報警處理。嗣甲○○與吳慶俞到達該KTV 後，
      並未見丙○○到來，撥打電話予丙○○後，雙方改約於台
      北縣三重市○○○路302 巷1 號前見面，嗣警即於該處逮
      補柯建隆，並扣得為柯建隆所竊取之上開機車。
（四）丙○○明知非經中央主管機關許可，不得持有具有殺傷力
      之手槍，竟仍基於持有具有殺傷力之手槍之犯意，於96年
      10月間某日，自真實姓名、年籍不詳，綽號「阿彭」之友
      人處，取得具殺傷力之仿FN廠1910型半自動改造手槍1 支
      （含彈匣，內含不具殺傷力之改造子彈2 顆，槍枝管制編
      號為0000000000號），而未經許可，無故持有。嗣於96年
      10月10日晚上11時25分許，柯建隆騎乘車籍不詳之機車，
      搭載林志松，行經台北縣新莊市○○街132 巷13號前，為
      警臨檢，因心虛而加速逃逸時，不慎於轉彎時摔倒，致使
      上開槍枝掉落地面，在場之員警見狀，欲上前逮捕丙○○
      ，丙○○為脫免逮捕，而騎乘機車並加速逃逸，林志松則
      以徒步逃離現場，嗣於台北縣新莊市○○街120 號前，為
      警逮捕林志松，並扣得上開改造手槍1 把。
二、案經甲○○提起告訴及由臺北縣政府警察局三重分局、新店
    分局報請臺灣板橋地方法院檢察署檢察官偵查起訴。
    理  由
一、證據能力方面
    按被告以外之人於審判外之言詞或書面陳述，除法律有規定
    者外，不得作為證據；次按被告以外之人於審判外之陳述，
    經當事人於審判程序同意作為證據，法院審酌該言詞陳述或
    書面陳述作成時之情況，認為適當者，亦得為證據。當事人
    、代理人或辯護人於法院調查證據時，知有第159 條第1 項
    不得為證據之情形，而未於言詞辯論終結前聲明異議者，視
    為有前項之同意，刑事訴訟法第159 條第1 項及第159 條之
    5 分別定有明文。本件被告、辯護人及檢察官於審判程序中
    就下述證據資料屬傳聞證據，且不符刑事訴訟法第159 條之
    1 至之4 之規定者，均同意作為證據，而本院審酌各該證據
    資料作成時之一切客觀情況，認為適當，自均得為證據。
二、上揭犯罪事實，業據被告坦承不諱，核與證人丁○○、甲○○、林志松、吳慶俞分別於警詢中及偵查中結證之情節相符
    ，並有扣案之毒品海洛因3 小包、甲基安非他命2 小包、具
    殺傷力之仿FN廠1910型半自動改造手槍1 支扣案，及法務部
    調查局調科壹字第09623065 810號鑑定書、臺灣檢驗科技股
    份有限公司濫用藥物檢驗報告、內政部警政署刑事警察局96
    年10月29日刑鑑字第096015 7468 號鑑定書、贓物認領保管
    單2 張、甲○○受傷照片2 張在卷可稽，本件事證明確，被
    告犯行應堪認定。
三、核被告柯建隆所為，係犯槍砲彈藥刀械管制條例第8 條第4
    項之未經許可持有手槍罪、毒品危害防制條例第11條第1 項
    之持有第一級毒品海洛因罪、同條第2 項之持有第二級毒品
    甲基安非他命罪，刑法第320 條第1 項之竊盜罪、同法第27
    7 條第1 項之普通傷害罪、同法第305 條之恐嚇罪。被告以
    1 個持有毒品行為，同時觸犯上開持有第一級毒品罪及持有
    第二級毒品罪，係一行為觸犯數罪名之想像競合犯，應從一
    重之持有第一級毒品罪處斷。被告所犯未經許可持有手槍罪
    、持有第一級毒品罪、2 次竊盜罪、傷害罪及2 次恐嚇罪間
    ，犯意各別，行為亦殊，應分論併罰。被告前有犯罪事實欄
    所載之論罪、科刑及徒刑之執行情形，此有台灣高等法院被
    告前案紀錄表1 件附卷可稽，其受有期徒刑執行完畢後，5
    年以內故意再犯本件有期徒刑以上之罪，均構成累犯，均應
    依刑法第47條第1 項之規定各加重其刑。爰審酌被告犯罪之
    動機、目的、手段、持有之槍彈尚未流入市面，於社會公共
    安全之影響尚非鉅大，被害人甲○○所受之傷勢非重，被告
    目前已有正當工作負擔家計、犯罪後均坦承犯行態度良好等
    一切情狀，分別處如主文所示之刑，及定其應執行之刑，併
    就拘役及罰金部分，分別諭知易科罰金及易服勞役之折算標
    準，以資懲儆。扣案之海洛因3 小包（淨重3.70公克、純質
    淨重0.49公克）、甲基安非他命2 小包（淨重0.49公克），
    應依毒品危害防制條例第18條第1 項前段之規定，宣告沒收
    銷燬之；扣案之改造手槍屬違禁物，應依刑法第38條第1 項
    第1 款宣告沒收、毒品之包裝袋5 個，為持有毒品所用之物
    ，應依法宣告沒收。
據上論斷，應依刑事訴訟法第299 條第1 項前段，槍炮彈藥刀械
管制條例第8 條第4 款，毒品危害防制條例第11條第1 項、第2
項、第18條第1 項前段，刑法第11條前段、第320 條第1 項、第
277 條第1 項、第305 條、第47條第1 項、第55條、第51條第5
款、第6 款、第41條第1 項前段、第42條第3 項、第38條第1 項
第1 款、第2 款，刑法施行法第1 條之1 ，判決如主文。
本案經檢察官藍海凝到庭執行職務。
中    華    民    國    97    年    8     月    21    日
                  刑事第七庭    審判長法  官  胡堅勤
                                      法  官  李君豪
                                      法  官  吳佳穎
以上正本證明與原本無異
如不服本判決應於送達後10日內向本院提出上訴狀
                                書記官  梁宜庭
中    華    民    國    97    年    8     月    21    日
附錄本案論罪科刑法條全文：
槍砲彈藥刀械管制條例第8條
未經許可，製造、販賣或運輸鋼筆槍、瓦斯槍、麻醉槍、獵槍、
空氣槍或第4條第1項第1款所定其他可發射金屬或子彈具有殺傷
力之各式槍砲者，處無期徒刑或5年以上有期徒刑，併科新臺幣1
千萬元以下罰金。未經許可，轉讓、出租或出借前項所列槍枝者
，處5年以上有期徒刑，併科新臺幣1千萬元以下罰金。
意圖供自己或他人犯罪之用，而犯前二項之罪者，處無期徒刑或
7年以上有期徒刑，併科新臺幣1千萬元以下罰金。
未經許可，持有、寄藏或意圖販賣而陳列第1項所列槍枝者，處3
年以上10年以下有期徒刑，併科新臺幣700萬元以下罰金。
第 1 項至第 3 項之未遂犯罰之。
毒品危害防制條例第11條
持有第一級毒品者，處3年以下有期徒刑、拘役或新臺幣5萬元以
下罰金。
持有第二級毒品者，處2年以下有期徒刑、拘役或新臺幣3萬元以
下罰金。
持有專供製造或施用第一、二級毒品之器具者，處1年以下有期
徒刑、拘役或新臺幣1萬元以下罰金。
持有毒品達一定數量者，加重其刑至二分之一，其標準由行政院
定之。
 中華民國刑法第320條
 （普通竊盜罪、竊佔罪）
意圖為自己或第三人不法之所有，而竊取他人之動產者，為竊盜
罪，處5年以下有期徒刑、拘役或5百元以下罰金。
意圖為自己或第三人不法之利益，而竊佔他人之不動產者，依前
項之規定處斷。
前二項之未遂犯罰之。
 中華民國刑法第277條
 （普通傷害罪）
傷害人之身體或健康者，處3年以下有期徒刑、拘役或1千元以下
罰金。
犯前項之罪因而致人於死者，處無期徒刑或7年以上有期徒刑；
致重傷者，處3年以上10年以下有期徒刑。
 中華民國刑法第305條
 （恐嚇危害安全罪）
以加害生命、身體、自由、名譽、財產之事，恐嚇他人致生危害
於安全者，處2年以下有期徒刑、拘役或3百元以下罰金。


司法院資訊處製作；財團法人民間司法改革基金會備份。
